# 其他债权投资减值的递延所得税问题

提问人：alfyyq123 时间：2019-12-30 08:05:12
求助陈版，其他债权投资减值时，分录，
借：资产减值损失贷：其他综合收益
在确认资产减值对应的递延所得税时
借：递延所得税资产贷：其他综合收益吗？
如果是这样子的话，那其他综合收益不就贷了相当于 125%的资产减值损失吗？请问如何理解计提 DTA 对其他综合收益的影响呢？谢谢！

回答人：chenyiwei
由于在确认其他债权投资的公允价值变动并计入其他综合收益（其他债权投资公允价值变动）时，已经确认了对应的递延所得税负债（也可能是递延所得税资产，下同），故确认信用减值损失时，不再对递延所得税负债的余额进行调整，而是对应调整损益和其他综合收益，即：
借：其他综合收益——其他债权投资信用减值损失，贷：所得税费用——递延所得税费用。